臺灣臺北地方法院刑事判決
110年度訴字第343號
公  訴  人  臺灣臺北地方檢察署檢察官
被      告  曾正一



指定辯護人  本院公設辯護人    唐禎琪
上列被告違反毒品危害防制條例案件，經檢察官提起公訴（110
年度偵字第4076號、第1687號、第1688號、1689號），及移送併
辦（110年度偵字第13068號、第14303號），本院判決如下：
    主  文
壹、主刑部分：
　　曾正一犯如附表一所示之罪，各處如附表一所示之刑。就附
    表一編號一至二部分，應執行有期徒刑參年。
貳、沒收部分：
一、扣案三星牌S9手機壹支沒收。
二、未扣案犯罪所得新臺幣參萬元沒收，如一部或全部不能或不
    宜執行沒收時，追徵其價額。
    事  實
一、曾正一明知甲基安非他命為毒品危害防制條例第2條第2項第
    2款規定之第二級毒品，不得持有、販賣，仍意圖營利，基
    於販賣甲基安非他命之犯意，以其三星牌S9手機用通訊軟體
    與許宏志聯繫，雙方達成買賣甲基安非他命之合意後，先後
    販售甲基安非他命共2次予許宏志如下：
  ㈠民國109年11月7日下午3時18分後某時，在許宏志、李熙毅位
    於新北市○○區○○路0段000號19樓居所，交付甲基安非他命1
    公克予許宏志，並向許宏志收取新臺幣（下同）3,000元。
  ㈡109年11月8日凌晨0時19分後某時，在許宏志、李熙毅上開居
    所，交付甲基安非他命16.5公克予許宏志，並向許宏志收取
    2萬7,000元。
二、曾正一明知甲基安非他命係管制藥品管理條例第3條所指之
    管制藥品，屬藥事法第22條第1項第1款所列之禁藥，不得轉
    讓，竟基於轉讓禁藥之犯意，於110年1月13日至同年月14日
    間某時，在李青峰位於臺北市○○區○○路00號9樓之21居所，
    轉讓甲基安非他命（重量未達1公克，惟仍足供1次施用之量
    ）予李青峰施用1次。
三、嗣經警方於109年11月10日下午5時20分，在許宏志上開居所
    實施搜索，扣得許宏志持有甲基安非他命19包，並分別於11
    0年1月14日下午2時28分許、下午5時50分許，在臺北市○○區
    ○○路00號9樓之21、新北市○○區○○路○○巷00號7樓執行搜索，
    扣得三星牌S9手機1支及如附表二所示之物，始悉上情。
四、案經新北市政府警察局新店分局報請臺灣臺北地方檢察署檢
    察官偵查後起訴及移送併辦。
    理  由
壹、證據能力部分：
一、本判決所引用下述被告曾正一以外之人於審判外之陳述，固
    為傳聞證據，然當事人及辯護人等就本判決所引用被告以外
    之人於審判外之言詞或書面陳述之證據能力未予爭執，本院
    審酌該等具有傳聞證據性質之證據製作時之情況，並無不能
    自由陳述之情形，亦未見有何違法取證或其他瑕疵，且與待
    證事實具有關聯性，認為以之作為證據應屬適當，自均有證
    據能力。
二、本判決所引用之其他非供述證據，查無違反法定程序取得之
    情形，依刑事訴訟法第158條之4反面解釋，均具證據能力。
貳、得心證之理由：
一、事實一部分：
  ㈠訊據被告對於事實一之犯行於偵查及審理時均坦承不諱（偵
    字4076卷第17-18、146-147頁、本院卷第156頁），核與證
    人許宏志、李熙毅於警詢、偵查中證述相符（他字14150卷
    第36頁、43-47、55-58、67-68、372、365-367頁），並有
    被告持用行動電話號碼0000000000號通聯調閱查詢單、受搜
    索人許宏志、李熙毅之新北市政府警察局新店分局搜索扣押
    筆錄、扣押物品目錄表、搜索現場截圖、扣押物品照片、監
    視器畫面照片9張、LINE對話紀錄截圖、證人許宏志扣案毒
    品之台灣尖端先進生技醫藥股份有限公司109年12月30日毒
    品證物鑑定分析報告等附卷可稽（他字14150卷第75-89、11
    3-130、217-249、250-271頁、偵1689卷第20頁），是被告
    此部分任意性自白與事實相符，堪可採信。
  ㈡查販賣毒品係違法行為，本非可公然為之，且有其銷售通路
    與管道，復無公定價格，易於增減分裝之份量，而每次買賣
    之價量亦可能隨時依雙方關係深淺、資力、需求、對行情之
    認知、毒品純度、來源充裕、查緝鬆嚴、購買者遭查獲時供
    述購買對象之可能風險等，更異其準，非可一概而論。又政
    府為杜絕毒品之氾濫，對查緝施用及販賣毒品之工作無不嚴
    加執行，且販賣毒品又屬重罪，衡諸一般經驗法則，倘無利
    可圖，應無甘冒查緝之風險而無端提供他人毒品之理，況被
    告亦供陳可獲得車馬費500元（本院卷第95頁），是被告所
    為各販賣毒品犯行，均有營利之意圖，應可認定。從而，事
    實一之各次販賣毒品既遂犯行，均應依法論科。
二、事實二部分：
　　訊據被告對於事實二之犯行於偵查及審理時均坦認不諱（偵
    字4076卷第22-23、146-147頁、本院卷第156頁），且據證
    人李青峰於警詢、偵查中證述甚詳（偵字4076卷第33、36-3
    7、138頁），並有新北市政府警察局新店分局搜索扣押筆錄
    、扣押物品目錄表、扣押毒品照片、台灣尖端先進生技醫藥
    股份有限公司110年3月22日毒品證物鑑定分析報告在卷可參
    （偵4076卷第49-63、99-112、163-181頁），是被告此部分
    任意性自白與事實相符，堪信為真，應依法論科。
參、論罪科刑：
一、論罪部分：
  ㈠事實一部分：
    核被告所為，均係犯毒品危害防制條例第4條第2項販賣第二
    級毒品罪；其持有甲基安非他命之低度行為，為販賣之高度
    行為所吸收，不另論罪。
  ㈡事實二部分：
　⒈按甲基安非他命係屬毒品危害防制條例第2條第1項第2款所定
    之第二級毒品，且經主管機關明令公告禁止使用，而為藥事
    法第22條第1項第1款所稱之禁藥。惟毒品之範圍包括影響精
    神物質與其製品，而藥事之管理，則非僅止於藥品之管理。
    毒品未必係經公告之禁藥，禁藥亦未必為毒品，因而毒品危
    害防制條例與藥事法二者，並無必然之特別法與普通法關係
    。除有轉讓第二級毒品達毒品危害防制條例第8條第6項規定
    之一定數量，或成年人轉讓予未成年人，或明知為懷胎婦女
    而轉讓，經依法加重後之法定刑較藥事法第83條第1項之法
    定刑為重之情形外，因藥事法第83條第1項為重法，依重法
    優於輕法之法理，自應優先適用藥事法處罰（最高法院105
    年度台上字第1484號判決意旨參照）。
　⒉核被告所為，係犯藥事法第83條第1項之轉讓禁藥罪。被告轉
    讓前持有甲基安非他命之行為，與轉讓行為同為實質上一罪
    之階段行為，高度之轉讓行為既已依藥事法加以處罰，依法
    律適用完整性之法理，其低度之持有甲基安非他命行為，自
    不能再行割裂適用毒品危害防制條例加以處罰，而藥事法對
    於持有禁藥之行為未設有處罰規定，故就被告轉讓前持有甲
    基安非他命之低度行為，不另予處罰。
  ㈢被告所犯事實一、二所示各罪之犯意各別，行為互殊，應分
    論併罰（共3罪）。
  ㈣至被告及辯護人雖主張：「事實一之販毒犯行，被告所為時
    間密接，對像同一，且在第一次販賣時，被告即表示嗣後調
    得毒品後才能再給付，顯見被告出於接續犯意為之，應僅論
    以一行為」等語（本院卷第156-157頁）。惟查：查被告於
    審理中陳稱：「當時許宏志問有沒有17.5公克的安非他命，
    我手上正好有1公克，而通常購買17.5公克安非他命者應該
    也會擔心品質優劣，所以把手上的1公克送過去，若覺得不
    錯的話再把17.5公克補足」（本院卷第156頁），此核與證
    人即購毒品許宏志於警詢、偵查中所證：「扣案的19包安非
    他命均係跟被告購買，因被告說先給我們1克，覺得好再跟
    他買，且他當時手上沒有這麼多的量，晚點會再叫貨」（他
    14150卷第46頁、第366頁），可見被告在109年11月7日時手
    邊僅有1公克之甲基安非他命，而許宏志向被告購得此甲基
    安非他命後，端視被告販售之毒品品質始決定是否購買，且
    被告尚須向上游購買始能再行販售，雙方均尚未確認進行第
    2次交易，是難認被告就事實一之各次販毒行為係出於接續
    犯意為之。
  ㈤刑之加重減輕事由：
　 ⒈毒品危害防制條例第17條第2項部分：
   ⑴按犯第4條至第8條之罪於偵查及歷次審判中均自白者，減輕
     其刑，毒品危害防制條例第17條第2項定有明文。查被告對
     事實一各次販賣毒品犯行，於偵審均自白，已如前述，是
     均依同條例第17條第2項規定，減輕其刑。
   ⑵又被告就事實二之轉讓禁藥犯行，於偵審亦均坦承不諱，仍
     應適用同條例第17條第2項規定減輕其刑，此為最高法院10
     9年度台上字第4243號刑事判決統一之見解，爰同依毒品危
     害防制條例第17條第2項規定，減輕其刑。
   ⒉刑法第59條部分（即事實一部分）：
   ⑴按刑法第59條之酌量減輕其刑，必於犯罪之情狀，在客觀上
     足以引起一般同情，認為即予宣告法定最低度刑期，猶嫌
     過重者，始有其適用（最高法院51年台上字第899號判例意
     旨參照）。
   ⑵本院斟酌就被告販賣第二級毒品犯行（即事實一部分），其
     販售對象同一，販賣次數非鉅，又其行為時年紀尚輕，犯
     罪情節當非大中盤毒梟者可資等同並論，復於犯後坦認犯
     罪，並對犯罪細節著實供承不諱，確見其悔悟之意，是以
     被告所犯情節及行為後之態度，依社會一般觀念及法律情
     感，認為其所犯販賣第二級毒品部分，即使依前開規定減
     輕後之法定最低刑度仍嫌過重，堪認其犯罪之情狀尚堪憫
     恕，爰均依刑法第59條規定酌減其刑，再依法遞減之。
　㈥至臺灣臺北地方檢察署110年度偵字第13068號、第14303號移
    送併辦之犯罪事實，與本案起訴之犯罪事實為同一事實，自
    應併予審酌，附此敘明。
二、科刑部分：
　　爰以行為人責任為基礎，審酌被告正值青年，竟不思以正途
    賺取財物，而以販賣毒品營利，並恣意轉讓甲基安非他命供
    他人施用，助長施用毒品行為氾濫，惟被告前無販賣毒品前
    科，有臺灣高等法院被告前案紀錄表可證，暨其於2日有2次
    販毒行為，販毒對象1人，販毒所得合計為3萬元，及轉讓禁
    藥對象1人，數量僅供1次施用，復犯後於偵審均自白犯行，
    已有悔意，兼衡其二技畢業、現以零星打工作為主要收入來
    源、未婚等一切情狀（本院卷第頁159），分別量處如主文
    主刑部分所示之刑，並就販賣毒品部分（即附表一編號1至2
    部分）定其應執行之刑。
肆、沒收部分：
一、扣案之三星牌S9手機1支，業據被告供陳用以聯絡販賣毒品
    使用（本院卷第95頁），核屬供犯罪所用之物，爰依毒品危
    害防制條例第19條第1項規定，宣告沒收。
二、查被告有事實一各次販賣毒品所得共計3萬元，雖未扣案，
    惟既屬犯罪所得，爰依刑法第38條之1第1項前段、第3項規
    定宣告沒收，如全部或一部不能沒收或不宜執行沒收時，追
    徵其價額。
三、扣案如附表二編號1至11之物，雖檢驗含有第二級毒品甲基
    安非他命、大麻以及第三級毒品愷他命等成分，有台灣尖端
    先進生技醫藥股份有限公司110年3月22日毒品證物鑑定分析
    報告、法務部調查局濫用藥物實驗室鑑定書為參（偵4076卷
    第163-181頁、本院卷第47頁），然被告於準備程序中陳稱
    ：「附表二編號1、2、10之甲基安非他命等均為其施用之毒
    品，而其餘毒品與本案無涉」（本院卷第95頁），又無證據
    證明上開毒品與本案犯罪有關，爰均不予沒收，故檢察官聲
    請沒收附表二編號1、2、10等甲基安非他命，容有誤會，附
    此敘明。至扣案如附表二所餘之物，非屬違禁物，又無證據
    證明與被告前揭所涉犯行具有關連性，自不予宣告沒收。
據上論斷，應依刑事訴訟法第299條第1項前段，毒品危害防制條
例第4條第2項、第17條第2項、第19條第1項，藥事法第83條第1
項，刑法第59條、第51條第5款、第38條之1第1項前段、第3項，
判決如主文。
本案經檢察官黃思源提起公訴及移送併辦，檢察官呂俊儒到庭執
行職務。
中　　華　　民　　國　　111 　年　　1 　　月　　4 　　日
　　　　　　　　　刑事第八庭　審判長法　官  解怡蕙
　　　　　　　　　　　　　　　　　　法　官  李陸華
　　　　　　　　　　　　　　　　　　法　官　楊世賢
上正本證明與原本無異。
如不服本判決應於收受送達後20日內向本院提出上訴書狀，並應
敘述具體理由；其未敘述上訴理由者，應於上訴期間屆滿後20日
內向本院補提理由書（均須按他造當事人之人數附繕本）「切勿
逕送上級法院」。因疫情而遲誤不變期間，得向法院聲請回復原
狀。
　　　　　　　　　　　　　　　　　　書記官  張華瓊
中　　華　　民　　國　　111 　年　　1 　　月　　4 　　日
附錄本案論罪科刑法條全文：
毒品危害防制條例第4條
製造、運輸、販賣第一級毒品者，處死刑或無期徒刑；處無期徒
刑者，得併科新臺幣3千萬元以下罰金。
製造、運輸、販賣第二級毒品者，處無期徒刑或10年以上有期徒
刑，得併科新臺幣1千5百萬元以下罰金。
製造、運輸、販賣第三級毒品者，處7年以上有期徒刑，得併科
新臺幣1千萬元以下罰金。
製造、運輸、販賣第四級毒品者，處5年以上12年以下有期徒刑
，得併科新臺幣5百萬元以下罰金。
製造、運輸、販賣專供製造或施用毒品之器具者，處1年以上7年
以下有期徒刑，得併科新臺幣1百50萬元以下罰金。
前五項之未遂犯罰之。

藥事法第83條
明知為偽藥或禁藥，而販賣、供應、調劑、運送、寄藏、牙保、
轉讓或意圖販賣而陳列者，處7年以下有期徒刑，得併科新臺幣5
千萬元以下罰金。
犯前項之罪，因而致人於死者，處7年以上有期徒刑，得併科新
臺幣1億元以下罰金；致重傷者，處3年以上12年以下有期徒刑，
得併科新臺幣7千5百萬元以下罰金。
因過失犯第1項之罪者，處2年以下有期徒刑、拘役或科新臺幣5
百萬元以下罰金。
第1項之未遂犯罰之。

附表一：
編號 犯罪事實 主文（主刑部分） 一 事實一㈠ 曾正一販賣第二級毒品，處有期徒刑貳年陸月。 二 事實一㈡ 曾正一販賣第二級毒品，處有期徒刑貳年拾月。 三 事實二 曾正一犯藥事法第八十三條第一項之轉讓禁藥罪，處有期徒刑肆月。 
附表二：
編號 扣案物 備註 一 含有第二級毒品甲基安非他命成分之殘渣袋42包 台灣尖端先進生技醫藥股份有限公司110年3月22日毒品證物鑑定分析報告（偵4076卷第165頁） 二 含第二級毒品甲基安非他命成分之白色透明結晶3包（總毛重1.62公克） 台灣尖端先進生技醫藥股份有限公司110年3月22日毒品證物鑑定分析報告（偵4076卷第163頁） 三 含有第二級毒品甲基安非他命成分之吸食器4組（含玻璃球） 台灣尖端先進生技醫藥股份有限公司110年3月22日毒品證物鑑定分析報告（偵4076卷第167頁） 四 含有第二級毒品甲基安非他命成分之玻璃球4顆 台灣尖端先進生技醫藥股份有限公司110年3月22日毒品證物鑑定分析報告（偵4076卷第173頁） 五 含有第二級毒品甲基安非他命成分之鼻管4支 台灣尖端先進生技醫藥股份有限公司110年3月22日毒品證物鑑定分析報告（偵4076卷第169頁） 六 含有第二級毒品甲基安非他命成分之剷管4支 台灣尖端先進生技醫藥股份有限公司110年3月22日毒品證物鑑定分析報告（偵4076卷第171頁） 七 含有第二級毒品甲基安非他命成分之已使用針筒19支 台灣尖端先進生技醫藥股份有限公司110年3月22日毒品證物鑑定分析報告（偵4076卷第179頁） 八 含有第三級毒品愷他命成分之研缽及卡片1組 台灣尖端先進生技醫藥股份有限公司110年3月22日毒品證物鑑定分析報告（偵4076卷第177頁） 九 含有第三級毒品愷他命成分之白色粉末1包 台灣尖端先進生技醫藥股份有限公司110年3月22日毒品證物鑑定分析報告（偵4076卷第175頁） 十 含有第二級毒品甲基安非他命成分之白色粉末結晶1包 台灣尖端先進生技醫藥股份有限公司110年3月22日毒品證物鑑定分析報告（偵4076卷第181頁） 十一 含有第二級毒品大麻成分之煙草檢品1包（驗餘淨重0.22公克） 法務部調查局濫用藥物實驗室鑑定書（本院卷第47頁） 十二 分裝袋7包  十三 針筒（未拆封）1盒  十四 針筒（已拆封未使用）27支  十五 電子磅秤2臺  十六 LG G6手機1支  十七 IPhone6手機1支